【裁判字號】    89,竹小,236
【裁判日期】    900214
【裁判案由】    返還消費借貸款
【裁判全文】
臺灣新竹地方法院小額民事判決  八十九年度竹小字第二三六號
    原      告  新竹國際商業銀行股份有限公司
    法定代理人  丁○○
    訴訟代理人  戊○○
                丙○○
    送達代收人  甲○○
    被      告  己○○
                            .
                庚○○      住.
                            .
                乙○○      住.
右當事人間返還消費借貸款事件，本院判決如左：
    主      文
被告應連帶給付原告新台幣柒萬壹仟參佰捌拾元，暨其中新台幣陸萬伍仟伍佰陸拾捌
元自民國八十八年一月一日起至清償日止，按日息萬分之五點四計算之利息，暨自民
國八十八年一月一日起至清償日止，逾期六個月以內者，按上開利率百分之十，逾期
在六個月以上者，按上開利率百分之二十計付之違約金。
訴訟費用新台幣壹仟參佰肆拾陸元由被告連帶負擔。
本判決第一項得假執行。
    事實及理由
一、原告之聲明：如主文第一項所示。
二、事實摘要：
    原告主張被告己○○於民國（下同）八十三年七月二十五日向原告申請信用卡，
    並為被告李亦芳辦理附卡，由被告庚○○為連帶保證人，嗣後並領用之，依約被
    告己○○、李亦芳得於原告之特約商店記帳消費，但應於原告寄送之信用卡消費
    對帳單所指之日期及方式繳付帳款，被告並得選擇循環信用方式彈性付款，每月
    最低付款額為信用額度內消費金額百分五加上超過信用額度之消費金額及循環信
    用貸款利息、遲延利息及其他手續費。循環信用貸款利息亦自前開約繳日次日起
    按日息萬分之五點四計算至完全付清之日止，倘被告遲延繳款或其他違約情事者
    ，被告即喪失期限利益，並應就其應付帳款一次全數繳清，若未能於規定期限內
    付清每月最低付款額，逾期六個月以內者，按上開利息百分之十加付違約金，逾
    期超過六個月以上者，按上開利息百分之二十加付違約金。附卡申請人依約定對
    全部應付款亦負連帶清償責任。詎被告己○○迄八十七年十二月三十一日止，計
    消費款（含預借現金）總額新台幣（下同）六萬五千五百六十八元，逾期利息、
    違約金合計七萬一千三百八十元，被告等自八十八年一月一日起即未依約繳納每
    月最低付款額，已喪失期限利益，屢經催討仍不獲置理，爰依消費借貸之法律關
    係起訴請求。被告三人經合法通知，未於言詞辯論期日到場，復未提出書狀作何
    答辯。
三、本院之判斷：
    原告前揭主張之事實，已據其提出與所述相符之信用卡申請書及約定條款、信用
    卡應收帳款主檔維護資料各一份、戶籍謄本三份為證，被告三人未提出書狀或以
    言詞作任何爭執以供本院審酌，自堪認原告之主張為真實。從而，原告請求被告
    三人連帶清償如主文第一項所示之消費款、利息與違約金，即無不合，應予准許
    。
四、假執行之宣告：
    本件係小額訴訟程序為被告敗訴之判決，爰依職權宣告假執行。
五、結論：本件原告之訴為有理由，依民事訴訟法第四百三十六條第之二十三、第四
    百三十六條第二項、第三百八十五條第一項、第四百三十六條之二十、第四百三
    十六條第十九條第一項、第八十五條第二項，判決如主文。
中      華      民      國    九十    年      二      月        十四    日
                                  臺灣新竹地方法院新竹簡易庭
                                      法      官  許  翠  玲
右為正本係照原本作成。
如對本判決上訴，須於判決送達廿日內向本院提出上訴狀。
~B法院書記官  鄭敏郎
中      華      民      國    九十    年      二      月        十四    日


司法院資訊處製作；財團法人民間司法改革基金會備份。
